【裁判字號】    97,裁,355
【裁判日期】    970110
【裁判案由】    醫療法
【裁判全文】
最  高  行  政  法  院  裁  定
                                     97年度裁字第00355號
上  訴  人  甲○○
                          送達代收人  乙○○
                          金區○○○路39號11樓
被 上訴 人  臺南市政府
代  表  人  丙○○
上列當事人間醫療法事件，上訴人對於中華民國96年5月30日高
雄高等行政法院94年度訴字第679號判決，提起上訴，本院裁定
如下：
    主  文
上訴駁回。
上訴審訴訟費用由上訴人負擔。
    理  由
一、按對於高等行政法院判決之上訴，非以其違背法令為理由，
    不得為之，行政訴訟法第242條定有明文。依同法第243條第
    1項規定，判決不適用法規或適用不當者，為違背法令；而
    判決有同條第2項所列各款情形之一者，為當然違背法令。
    是當事人對於高等行政法院判決上訴，如依行政訴訟法第24
    3條第1項規定，以高等行政法院判決有不適用法規或適用不
    當為理由時，其上訴狀或理由書應有具體之指摘，並揭示該
    法規之條項或其內容；若係成文法以外之法則，應揭示該法
    則之旨趣；倘為司法院解釋或本院之判例，則應揭示該判解
    之字號或其內容。如以行政訴訟法第243條第2項所列各款情
    形為理由時，其上訴狀或理由書，應揭示合於該條項各款之
    事實。上訴狀或理由書如未依此項方法表明者，即難認為已
    對高等行政法院判決之違背法令有具體之指摘，其上訴自難
    認為合法。
二、上訴人係台南市○○區○○路1段48號「全佑診所」負責醫
    師，其因容留未具醫師資格之黃松寶（領有醫事放射士執業
    執照）執行醫療業務（為病患陳慶東注射點滴），經被上訴
    人所屬衛生局人員會同台南市警察局刑警隊警員，於民國94
    年3月7日下午3時10分查獲，被上訴人乃以上訴人違反醫療
    法第108條第5款規定，於94年3月9日以南市府衛字第094220
    05150號行政處分裁處上訴人新臺幣45萬元罰鍰及停業11個
    月之處分。上訴人不服，提起訴願及行政訴訟，均遭駁回，
    遂提起本件上訴，其上訴意旨略以：證人陳慶東於94年3月7
    日向被上訴人所屬衛生局人員會同臺南市警察局刑警隊所為
    之筆錄陳述與台灣台南地方法院檢察署(下稱台南地檢署)偵
    訊中具結之證言不一，原審未就證人前後供詞不一之部分依
    職權調查，以明事實真相，逕自認定證人於檢察官偵訊時具
    結之證詞為迴護上訴人之詞而不採；且放射士黃松寶係協助
    抓住病人陳慶東之手臂，由上訴人注射點滴，上訴人請求原
    審將注射器送請鑑定機關確定指紋為何人所有，原審未依上
    訴人之聲請，送交鑑定；另遭警查獲當時，陳慶東之妻陳王
    碧雲亦在場，上訴人於原審聲請傳喚證人陳王碧雲，原審復
    以台南地檢署檢察官95年度偵字第16727號起訴書認定陳王
    碧雲於偵查中所為之證詞，係基於偽證之犯意為虛偽之證詞
    ，而同此認定，顯見原審判決理由前後矛盾，違背證據法則
    而有判決不適用法規之違法等語，為其理由。惟核其所陳上
    述理由，無非係就原審取捨證據、認定事實之職權行使，指
    摘其為不當，而未具體說明其有何不適用法規或適用法規不
    當之情形，並揭示該法規之條項或其內容，及合於行政訴訟
    法第243條第2項所列各款之事實，難認對該判決之如何違背
    法令已有具體之指摘。依首揭說明，應認其上訴為不合法。
據上論結，本件上訴為不合法，依行政訴訟法第249條第1項前段
、第104條、民事訴訟法第95條、第78條，裁定如主文。
中    華    民    國    97    年    1     月    10    日
                    最高行政法院第三庭
                        審判長法官  黃  璽  君
                              法官  林  茂  權
                              法官  鄭  忠  仁
                              法官  黃  本  仁
                              法官  吳  東  都
以  上  正  本  證  明  與  原  本  無  異
中    華    民    國    97    年    1     月    11    日
                              書記官  王  福  瀛


司法院資訊處製作；財團法人民間司法改革基金會備份。
